Class number	Class 1	Class 2	Class 3	Class 4	Class 3	Class 4	Class 5	Class 6	Class 7	Class 8	Class 9	Class 10	Class 9	Class 10	Class 11	Class 12	Class 13	Class 14	Class 15	Class 16	Class 19	Class 20	Class 21	Class 22	Class 23	Class 23	Class 24	Class 24	Class 25	Class 25	Class 26	Class 27	Class 27	Class 28	Class 29	Class 30	Class 31	Class 32	Class 33	Class 34	Class 35	Class 36	Class 37	Class 38	Class 39	Class 40	Class 41	Class 42	Class 43	Class 44	Class 45	Class 46	Class 47	Class 48	Class 49	Class 50	Class 51	Class 52	Class 53	Class 54	Class 55	Class 56	Class 57	Class 58
Subclass			Basic	Basic	Passive	Passive					Basic	Basic	Orthographic variant with schwa	Orthographic variant with affricate											Theme -a-	Theme -e-	Theme -a-	Theme -e-	Theme -a-	Theme -e-		Long form	Short form																															
Regularity	Regular	Regular	Regular	Regular	Regular	Regular	Regular	Regular	Archaic	Archaic	Regular	Regular	Regular	Regular	Archaic	Archaic	Irregular	Irregular	Defective	Defective	Regular	Regular	Archaic	Archaic	Irregular	Irregular	Irregular	Irregular	Suppletive	Suppletive	Irregular	Defective	Defective	Defective	Defective	Defective	Defective	Defective	Suppletive	Suppletive	Irregular	Suppletive	Irregular	Irregular	Suppletive	Suppletive	Irregular	Suppletive	Suppletive	Irregular	Suppletive	Suppletive	Irregular	Irregular	Suppletive	Irregular	Suppletive	Suppletive	Irregular	Irregular	Irregular	Irregular	Suppletive	Suppletive
Initial segment	V	C	V	C	V	C	V	C	V	C	V	C	V	C	V	C	V	C	V	C	V	C	V	C	V	V	C	C	V	V	C	C	C	V	V	C	C	V	V	C	C	C	V	C	V	C	V	C	C	C	V	C	C	V	V	V	C	V	C	C	C	C	V	C
Regular category	E-Class	E-Class	I-Class	I-Class	Passive	Passive	A-Class	A-Class			Causative	Causative	Causative	Causative							Inchoative	Inchoative																																										
Example lemma	երգել	քաղել	ապրիլ	խօսիլ	ածիլուիլ	զզուիլ	աղալ	կարդալ	արտահեղուլ	թողուլ	աճեցնել	մօտեցնել	անցընել	դարձնել	ուսուցանել	ծանուցանել	անցնիլ	մեռնիլ	երկնչիլ	կպչիլ	ամչնալ	նիհարնալ	երդնուլ	զբօսնուլ	իջնալ	իջնել	գտնալ	գտնել	ելլալ	ելլել	դպչիլ	կարենալ	կրնամ	երեւիլ	ունիմ	գիտեմ	կամ	եմ	ըլլալ	գալ	լալ	տալ	արտաբերել	բերել	անդրադառնալ	դառնալ	առնել	բանալ	դնել	դպիլ	երթալ	զարնել	զիջիլ	ընդունիլ	ընել	ըսել	թքնել	իյնալ	խածնել	խաղալ	մնալ	նստիլ	ուտել	տանիլ
Example stem	երգ	քաղ	ապր	խօս	ածիլ	զզ	աղ	կարդ	արտահեղ	թող	աճե	մօտե	ան	դար	ուսուց	ծանուց	անց	մեռ	երկն	կպ	ամչ	նիհար	երդ	զբօս	իջ	իջ	գտ	գտ	ելլ, ել	ելլ, ել	դպ	կարե	կր	երեւ	ուն	գիտ	կ	ե	ըլլ, եղ	գ, եկ	լ	տ, տու	արտաբեր	բեր	անդրադառն, անդրադարձ	դառն, դարձ	առ	բան, բաց	դն, դր, դ	դպ	երթ, գ, գն	զարն, զարկ	զիջ	ընդուն	ըն, ըր	ըս	թք, թուք	իյն, ինկ	խած	խաղ	մն	նստ	ուտ, կեր	տան, տար
Affix	-ել	-ել	-իլ	-իլ	-ուիլ	-ուիլ	-ալ	-ալ	-ուլ	-ուլ	-ցնել	-ցնել	-ցընել	-ձնել	-անել	-անել	-նիլ	-նիլ	-չիլ	-չիլ	-նալ	-նալ	-նուլ	-նուլ	-նալ	-նել	-նալ	-նել	-ալ	-ել	-չիլ	-նալ	-նամ	-իլ	-իմ	-եմ	-ամ	-մ	-ալ	-ալ	-ալ	-ալ	-ել	-ել	-ալ	-ալ	-նել	-ալ	-ել	-իլ	-ալ	-ել	-իլ	-իլ	-ել	-ել	-նել	-ալ	-նել	-ալ	-ալ	-իլ	-ել	-իլ
evidential participle	երգեր	քաղեր	ապրեր	խօսեր	ածիլուեր	զզուեր	աղացեր	կարդացեր	արտահեղեր, արտահեղուցեր	թողեր, թողուցեր	աճեցուցեր	մօտեցուցեր	անցուցեր	դարձուցեր	ուսուցեր	ծանուցեր	անցեր	մեռեր			ամչցեր	նիհարցեր	երդուեր	զբօսուեր	իջեր	իջեր	գտեր	գտեր	ելեր	ելեր	դպեր		կրցեր						եղեր	եկեր	լացեր	տուեր	արտաբերեր	բերեր	անդրադարձեր	դարձեր	առեր	բացեր	դրեր	դպեր	գացեր	զարկեր	զիջեր	ընդուներ	ըրեր	ըսեր	թքեր	ինկեր	խածեր	խաղցեր	մնացեր	նստեր	կերեր	տարեր
future participle	երգելու	քաղելու	ապրելու	խօսելու	ածիլուելու	զզուելու	աղալու	կարդալու	արտահեղելու	թողելու	աճեցնելու	մօտեցնելու	անցընելու	դարձնելու	ուսուցանելու	ծանուցանելու	անցնելու	մեռնելու	երկնչելու	կպչելու	ամչնալու	նիհարնալու	երդնելու	զբօսնելու	իջնալու	իջնելու	գտնալու	գտնելու	ելլալու	ելլելու	դպչելու	կարենալու		երեւելու					ըլլալու	գալու	լալու	տալու	արտաբերելու	բերելու	անդրադառնալու	դառնալու	առնելու	բանալու	դնելու	դպելու	երթալու	զարնելու	զիջելու	ընդունելու	ընելու	ըսելու	թքնելու	իյնալու	խածնելու	խաղալու	մնալու	նստելու	ուտելու	տանելու
imperative 2pl	երգեցէ՛ք	քաղեցէ՛ք	ապրեցէ՛ք	խօսեցէ՛ք	ածիլուեցէ՛ք	զզուեցէ՛ք	աղացէ՛ք	կարդացէ՛ք	արտահեղեցէ՛ք, արտահեղէ՛ք, արտահեղուցէ՛ք	թողեցէ՛ք, թողէ՛ք, թողուցէ՛ք	աճեցուցէ՛ք	մօտեցուցէ՛ք	անցուցէ՛ք	դարձուցէ՛ք	ուսուցէ՛ք	ծանուցէ՛ք	անցէ՛ք	մեռէ՛ք	երկնէ՛ք	կպէ՛ք	ամչցէ՛ք	նիհարցէ՛ք	երդուէ՛ք	զբօսնեցէ՛ք	իջէ՛ք	իջէ՛ք	գտէ՛ք	գտէ՛ք	ելէ՛ք	ելէ՛ք	դպէ՛ք		կրցէ՛ք						եղէ՛ք	եկէ՛ք	լացէ՛ք	տուէ՛ք	արտաբերէ՛ք	բերէ՛ք	անդրադարձէ՛ք	դարձէ՛ք	առէ՛ք	բացէ՛ք	դրէ՛ք	դպէ՛ք	գացէ՛ք	զարկէ՛ք	զիջէ՛ք	ընդունեցէ՛ք	ըրէ՛ք	ըսէ՛ք	թքէ՛ք	ինկէ՛ք	խածէ՛ք	խաղացէ՛ք, խաղցէ՛ք	մնացէ՛ք	նստեցէ՛ք, նստէ՛ք	կերէ՛ք	տարէ՛ք
imperative 2sg	երգէ՛	քաղէ՛	ապրի՛ր, ապրէ՛	խօսի՛ր, խօսէ՛	ածիլուէ՛, ածիլուի՛ր	զզուէ՛, զզուի՛ր	աղա՛	կարդա՛	արտահե՛ղ, արտահեղո՛ւ, արտահեղո՛ւր	թո՛ղ, թողո՛ւ, թողո՛ւր	աճեցո՛ւր	մօտեցո՛ւր	անցո՛ւր	դարձո՛ւր	ուսուցո՛ւր	ծանուցո՛ւր	անցի՛ր	մեռի՛ր	երկնէ՛, երկնի՛ր	կպի՛ր	ամչցի՛ր	նիհարցի՛ր	երդուի՛ր	զբօսնէ՛, զբօսի՛ր	իջի՛ր	իջի՛ր	գտի՛ր	գտի՛ր	ելի՛ր, ել՛	ելի՛ր, ել՛	դպէ՛, դպի՛ր		կրցի՛ր						եղի՛ր	եկո՛ւր	լա՛ց	տո՛ւր	արտաբե՛ր	բե՛ր	անդրադարձի՛ր	դարձի՛ր	ա՛ռ	բա՛ց	դի՛ր	դպէ՛, դպի՛ր	գնա՛	զա՛րկ	զիջէ՛, զիջի՛ր	ընդունի՛ր, ընդունէ՛	ըրէ՛	ըսէ՛	թքէ՛, թքի՛ր, թո՛ւք	ինկի՛ր	խածի՛ր, խա՛ծ	խաղցի՛ր, խաղա՛	մնացի՛ր, մնա՛	նստէ՛, նստի՛ր	կե՛ր	տա՛ր
indicative past 1pl	երգեցինք	քաղեցինք	ապրեցանք	խօսեցանք	ածիլուեցանք	զզուեցանք	աղացինք	կարդացինք	արտահեղուցինք	թողուցինք, թողինք	աճեցուցինք	մօտեցուցինք	անցուցինք	դարձուցինք	ուսուցինք	ծանուցինք	անցանք	մեռանք	երկնանք	կպանք	ամչցանք	նիհարցանք	երդուանք	զբօսնեցինք	իջանք	իջանք	գտանք	գտանք	ելանք	ելանք	դպանք		կրցանք						եղանք	եկանք	լացինք	տուինք	արտաբերինք	բերինք	անդրադարձանք	դարձանք	առինք	բացինք	դրինք	դպանք	գացինք	զարկինք	զիջանք	ընդունեցանք, ընդունեցինք	ըրինք	ըսինք	թքանք, թքինք	ինկանք	խածանք, խածինք	խաղացինք, խաղցանք	մնացինք	նստեցանք, նստանք	կերանք	տարինք
indicative past 1sg	երգեցի	քաղեցի	ապրեցայ	խօսեցայ	ածիլուեցայ	զզուեցայ	աղացի	կարդացի	արտահեղուցի	թողուցի, թողի	աճեցուցի	մօտեցուցի	անցուցի	դարձուցի	ուսուցի	ծանուցի	անցայ	մեռայ	երկնայ	կպայ	ամչցայ	նիհարցայ	երդուայ	զբօսնեցի	իջայ	իջայ	գտայ	գտայ	ելայ	ելայ	դպայ		կրցայ						եղայ	եկայ	լացի	տուի	արտաբերի	բերի	անդրադարձայ	դարձայ	առի	բացի	դրի	դպայ	գացի	զարկի	զիջայ	ընդունեցայ, ընդունեցի	ըրի	ըսի	թքայ, թքի	ինկայ	խածայ, խածի	խաղացի, խաղցայ	մնացի	նստեցայ, նստայ	կերայ	տարի
indicative past 2pl	երգեցիք	քաղեցիք	ապրեցաք	խօսեցաք	ածիլուեցաք	զզուեցաք	աղացիք	կարդացիք	արտահեղուցիք	թողուցիք, թողիք	աճեցուցիք	մօտեցուցիք	անցուցիք	դարձուցիք	ուսուցիք	ծանուցիք	անցաք	մեռաք	երկնաք	կպաք	ամչցաք	նիհարցաք	երդուաք	զբօսնեցիք	իջաք	իջաք	գտաք	գտաք	ելաք	ելաք	դպաք		կրցաք						եղաք	եկաք	լացիք	տուիք	արտաբերիք	բերիք	անդրադարձաք	դարձաք	առիք	բացիք	դրիք	դպաք	գացիք	զարկիք	զիջաք	ընդունեցաք, ընդունեցիք	ըրիք	ըսիք	թքաք, թքիք	ինկաք	խածաք, խածիք	խաղացիք, խաղցաք	մնացիք	նստեցաք, նստաք	կերաք	տարիք
indicative past 2sg	երգեցիր	քաղեցիր	ապրեցար	խօսեցար	ածիլուեցար	զզուեցար	աղացիր	կարդացիր	արտահեղուցիր	թողուցիր, թողիր	աճեցուցիր	մօտեցուցիր	անցուցիր	դարձուցիր	ուսուցիր	ծանուցիր	անցար	մեռար	երկնար	կպար	ամչցար	նիհարցար	երդուար	զբօսնեցիր	իջար	իջար	գտար	գտար	ելար	ելար	դպար		կրցար						եղար	եկար	լացիր	տուիր	արտաբերիր	բերիր	անդրադարձար	դարձար	առիր	բացիր	դրիր	դպար	գացիր	զարկիր	զիջար	ընդունեցար, ընդունեցիր	ըրիր	ըսիր	թքար, թքիր	ինկար	խածար, խածիր	խաղացիր, խաղցար	մնացիր	նստեցար, նստար	կերար	տարիր
indicative past 3pl	երգեցին	քաղեցին	ապրեցան	խօսեցան	ածիլուեցան	զզուեցան	աղացին	կարդացին	արտահեղուցին	թողուցին, թողին	աճեցուցին	մօտեցուցին	անցուցին	դարձուցին	ուսուցին	ծանուցին	անցան	մեռան	երկնան	կպան	ամչցան	նիհարցան	երդուան	զբօսնեցին	իջան	իջան	գտան	գտան	ելան	ելան	դպան		կրցան						եղան	եկան	լացին	տուին	արտաբերին	բերին	անդրադարձան	դարձան	առին	բացին	դրին	դպան	գացին	զարկին	զիջան	ընդունեցան, ընդունեցին	ըրին	ըսին	թքան, թքին	ինկան	խածան, խածին	խաղացին, խաղցան	մնացին	նստեցան, նստան	կերան	տարին
indicative past 3sg	երգեց	քաղեց	ապրեցաւ	խօսեցաւ	ածիլուեցաւ	զզուեցաւ	աղաց	կարդաց	արտահեղուց	թողուց, թող	աճեցուց	մօտեցուց	անցուց	դարձուց	ուսուց	ծանուց	անցաւ	մեռաւ	երկնաւ	կպաւ	ամչցաւ	նիհարցաւ	երդուաւ	զբօսնեց	իջաւ	իջաւ	գտաւ	գտաւ	ելաւ	ելաւ	դպաւ		կրցաւ						եղաւ	եկաւ	լացաւ	տուաւ	արտաբերաւ	բերաւ	անդրադարձաւ	դարձաւ	առաւ	բացաւ	դրաւ	դպաւ	գնաց	զարկաւ	զիջաւ	ընդունեց, ընդունեցաւ	ըրաւ	ըսաւ	թքաւ	ինկաւ	խածաւ	խաղաց, խաղցաւ	մնաց	նստեցաւ, նստաւ	կերաւ	տարաւ
indicative past imperfect 1pl	կ'երգէինք	կը քաղէինք	կ'ապրէինք	կը խօսէինք	կ'ածիլուէինք	կը զզուէինք	կ'աղայինք	կը կարդայինք	կ'արտահեղէինք, կ'արտահեղուինք	կը թողէինք, կը թողուինք	կ'աճեցնէինք	կը մօտեցնէինք	կ'անցընէինք	կը դարձնէինք	կ'ուսուցանէինք	կը ծանուցանէինք	կ'անցնէինք	կը մեռնէինք	կ'երկնչէինք		կ'ամչնայինք	կը նիհարնայինք	կ'երդնէինք	կը զբօսնէինք	կ'իջնայինք	կ'իջնէինք	կը գտնայինք	կը գտնէինք	կ'ելլայինք	կ'ելլէինք	կը դպչէինք		կրնայինք	կ'երեւինք	ունէինք	գիտէինք	կայինք	էինք	կ'ըլլայինք	կու գայինք	կու լայինք	կու տայինք	կ'արտաբերէինք	կը բերէինք	կ'անդրադառնայինք	կը դառնայինք	կ'առնէինք	կը բանայինք	կը դնէինք	կը դպէինք	կ'երթայինք	կը զարնէինք	կը զիջէինք	կ'ընդունէինք	կ'ընէինք	կ'ըսէինք	կը թքնէինք	կ'իյնայինք	կը խածնէինք	կը խաղայինք	կը մնայինք	կը նստէինք	կ'ուտէինք	կը տանէինք
indicative past imperfect 1sg	կ'երգէի	կը քաղէի	կ'ապրէի	կը խօսէի	կ'ածիլուէի	կը զզուէի	կ'աղայի	կը կարդայի	կ'արտահեղէի, կ'արտահեղուի	կը թողէի, կը թողուի	կ'աճեցնէի	կը մօտեցնէի	կ'անցընէի	կը դարձնէի	կ'ուսուցանէի	կը ծանուցանէի	կ'անցնէի	կը մեռնէի	կ'երկնչէի		կ'ամչնայի	կը նիհարնայի	կ'երդնէի	կը զբօսնէի	կ'իջնայի	կ'իջնէի	կը գտնայի	կը գտնէի	կ'ելլայի	կ'ելլէի	կը դպչէի		կրնայի	կ'երեւիմ	ունէի	գիտէի	կայի	էի	կ'ըլլայի	կու գայի	կու լայի	կու տայի	կ'արտաբերէի	կը բերէի	կ'անդրադառնայի	կը դառնայի	կ'առնէի	կը բանայի	կը դնէի	կը դպէի	կ'երթայի	կը զարնէի	կը զիջէի	կ'ընդունէի	կ'ընէի	կ'ըսէի	կը թքնէի	կ'իյնայի	կը խածնէի	կը խաղայի	կը մնայի	կը նստէի	կ'ուտէի	կը տանէի
indicative past imperfect 2pl	կ'երգէիք	կը քաղէիք	կ'ապրէիք	կը խօսէիք	կ'ածիլուէիք	կը զզուէիք	կ'աղայիք	կը կարդայիք	կ'արտահեղէիք, կ'արտահեղուիք	կը թողէիք, կը թողուիք	կ'աճեցնէիք	կը մօտեցնէիք	կ'անցընէիք	կը դարձնէիք	կ'ուսուցանէիք	կը ծանուցանէիք	կ'անցնէիք	կը մեռնէիք	կ'երկնչէիք		կ'ամչնայիք	կը նիհարնայիք	կ'երդնէիք	կը զբօսնէիք	կ'իջնայիք	կ'իջնէիք	կը գտնայիք	կը գտնէիք	կ'ելլայիք	կ'ելլէիք	կը դպչէիք		կրնայիք	կ'երեւիք	ունէիք	գիտէիք	կայիք	էիք	կ'ըլլայիք	կու գայիք	կու լայիք	կու տայիք	կ'արտաբերէիք	կը բերէիք	կ'անդրադառնայիք	կը դառնայիք	կ'առնէիք	կը բանայիք	կը դնէիք	կը դպէիք	կ'երթայիք	կը զարնէիք	կը զիջէիք	կ'ընդունէիք	կ'ընէիք	կ'ըսէիք	կը թքնէիք	կ'իյնայիք	կը խածնէիք	կը խաղայիք	կը մնայիք	կը նստէիք	կ'ուտէիք	կը տանէիք
indicative past imperfect 2sg	կ'երգէիր	կը քաղէիր	կ'ապրէիր	կը խօսէիր	կ'ածիլուէիր	կը զզուէիր	կ'աղայիր	կը կարդայիր	կ'արտահեղէիր, կ'արտահեղուիր	կը թողէիր, կը թողուիր	կ'աճեցնէիր	կը մօտեցնէիր	կ'անցընէիր	կը դարձնէիր	կ'ուսուցանէիր	կը ծանուցանէիր	կ'անցնէիր	կը մեռնէիր	կ'երկնչէիր		կ'ամչնայիր	կը նիհարնայիր	կ'երդնէիր	կը զբօսնէիր	կ'իջնայիր	կ'իջնէիր	կը գտնայիր	կը գտնէիր	կ'ելլայիր	կ'ելլէիր	կը դպչէիր		կրնայիր	կ'երեւիս	ունէիր	գիտէիր	կայիր	էիր	կ'ըլլայիր	կու գայիր	կու լայիր	կու տայիր	կ'արտաբերէիր	կը բերէիր	կ'անդրադառնայիր	կը դառնայիր	կ'առնէիր	կը բանայիր	կը դնէիր	կը դպէիր	կ'երթայիր	կը զարնէիր	կը զիջէիր	կ'ընդունէիր	կ'ընէիր	կ'ըսէիր	կը թքնէիր	կ'իյնայիր	կը խածնէիր	կը խաղայիր	կը մնայիր	կը նստէիր	կ'ուտէիր	կը տանէիր
indicative past imperfect 3pl	կ'երգէին	կը քաղէին	կ'ապրէին	կը խօսէին	կ'ածիլուէին	կը զզուէին	կ'աղային	կը կարդային	կ'արտահեղէին, կ'արտահեղուին	կը թողէին, կը թողուին	կ'աճեցնէին	կը մօտեցնէին	կ'անցընէին	կը դարձնէին	կ'ուսուցանէին	կը ծանուցանէին	կ'անցնէին	կը մեռնէին	կ'երկնչէին		կ'ամչնային	կը նիհարնային	կ'երդնէին	կը զբօսնէին	կ'իջնային	կ'իջնէին	կը գտնային	կը գտնէին	կ'ելլային	կ'ելլէին	կը դպչէին		կրնային	կ'երեւին	ունէին	գիտէին	կային	էին	կ'ըլլային	կու գային	կու լային	կու տային	կ'արտաբերէին	կը բերէին	կ'անդրադառնային	կը դառնային	կ'առնէին	կը բանային	կը դնէին	կը դպէին	կ'երթային	կը զարնէին	կը զիջէին	կ'ընդունէին	կ'ընէին	կ'ըսէին	կը թքնէին	կ'իյնային	կը խածնէին	կը խաղային	կը մնային	կը նստէին	կ'ուտէին	կը տանէին
indicative past imperfect 3sg	կ'երգէր	կը քաղէր	կ'ապրէր	կը խօսէր	կ'ածիլուէր	կը զզուէր	կ'աղար	կը կարդար	կ'արտահեղէր, կ'արտահեղուր	կը թողէր, կը թողուր	կ'աճեցնէր	կը մօտեցնէր	կ'անցընէր	կը դարձնէր	կ'ուսուցանէր	կը ծանուցանէր	կ'անցնէր	կը մեռնէր	կ'երկնչէր		կ'ամչնար	կը նիհարնար	կ'երդնէր	կը զբօսնէր	կ'իջնար	կ'իջնէր	կը գտնար	կը գտնէր	կ'ելլար	կ'ելլէր	կը դպչէր		կրնար	կ'երեւի	ունէր	գիտէր	կար	էր	կ'ըլլար	կու գար	կու լար	կու տար	կ'արտաբերէր	կը բերէր	կ'անդրադառնար	կը դառնար	կ'առնէր	կը բանար	կը դնէր	կը դպէր	կ'երթար	կը զարնէր	կը զիջէր	կ'ընդունէր	կ'ընէր	կ'ըսէր	կը թքնէր	կ'իյնար	կը խածնէր	կը խաղար	կը մնար	կը նստէր	կ'ուտէր	կը տանէր
indicative present 1pl	կ'երգենք	կը քաղենք	կ'ապրինք	կը խօսինք	կ'ածիլուինք	կը զզուինք	կ'աղանք	կը կարդանք	կ'արտահեղենք, կ'արտահեղունք	կը թողունք	կ'աճեցնենք	կը մօտեցնենք	կ'անցընենք	կը դարձնենք	կ'ուսուցանենք	կը ծանուցանենք	կ'անցնինք	կը մեռնինք	կ'երկնչինք	կը կպչինք	կ'ամչնանք	կը նիհարնանք	կ'երդնունք	կը զբօսնունք	կ'իջնանք	կ'իջնենք	կը գտնանք	կը գտնենք	կ'ելլանք	կ'ելլենք	կը դպչինք		կրնանք	կ'երեւէինք	ունինք	գիտենք	կանք	ենք	կ'ըլլանք	կու գանք	կու լանք	կու տանք	կ'արտաբերենք	կը բերենք	կ'անդրադառնանք	կը դառնանք	կ'առնենք	կը բանանք	կը դնենք	կը դպինք	կ'երթանք	կը զարնենք	կը զիջինք	կ'ընդունինք	կ'ընենք	կ'ըսենք	կը թքնենք	կ'իյնանք	կը խածնենք	կը խաղանք	կը մնանք	կը նստինք	կ'ուտենք	կը տանինք
indicative present 1sg	կ'երգեմ	կը քաղեմ	կ'ապրիմ	կը խօսիմ	կ'ածիլուիմ	կը զզուիմ	կ'աղամ	կը կարդամ	կ'արտահեղեմ, կ'արտահեղում	կը թողում	կ'աճեցնեմ	կը մօտեցնեմ	կ'անցընեմ	կը դարձնեմ	կ'ուսուցանեմ	կը ծանուցանեմ	կ'անցնիմ	կը մեռնիմ	կ'երկնչիմ	կը կպչիմ	կ'ամչնամ	կը նիհարնամ	կ'երդնում	կը զբօսնում	կ'իջնամ	կ'իջնեմ	կը գտնամ	կը գտնեմ	կ'ելլամ	կ'ելլեմ	կը դպչիմ		կրնամ	կ'երեւէի	ունիմ	գիտեմ	կամ	եմ	կ'ըլլամ	կու գամ	կու լամ	կու տամ	կ'արտաբերեմ	կը բերեմ	կ'անդրադառնամ	կը դառնամ	կ'առնեմ	կը բանամ	կը դնեմ	կը դպիմ	կ'երթամ	կը զարնեմ	կը զիջիմ	կ'ընդունիմ	կ'ընեմ	կ'ըսեմ	կը թքնեմ	կ'իյնամ	կը խածնեմ	կը խաղամ	կը մնամ	կը նստիմ	կ'ուտեմ	կը տանիմ
indicative present 2pl	կ'երգէք	կը քաղէք	կ'ապրիք	կը խօսիք	կ'ածիլուիք	կը զզուիք	կ'աղաք	կը կարդաք	կ'արտահեղէք, կ'արտահեղուք	կը թողուք	կ'աճեցնէք	կը մօտեցնէք	կ'անցընէք	կը դարձնէք	կ'ուսուցանէք	կը ծանուցանէք	կ'անցնիք	կը մեռնիք	կ'երկնչիք	կը կպչիք	կ'ամչնաք	կը նիհարնաք	կ'երդնուք	կը զբօսնուք	կ'իջնաք	կ'իջնէք	կը գտնաք	կը գտնէք	կ'ելլաք	կ'ելլէք	կը դպչիք		կրնաք	կ'երեւէիք	ունիք	գիտէք	կաք	էք	կ'ըլլաք	կու գաք	կու լաք	կու տաք	կ'արտաբերէք	կը բերէք	կ'անդրադառնաք	կը դառնաք	կ'առնէք	կը բանաք	կը դնէք	կը դպիք	կ'երթաք	կը զարնէք	կը զիջիք	կ'ընդունիք	կ'ընէք	կ'ըսէք	կը թքնէք	կ'իյնաք	կը խածնէք	կը խաղաք	կը մնաք	կը նստիք	կ'ուտէք	կը տանիք
indicative present 2sg	կ'երգես	կը քաղես	կ'ապրիս	կը խօսիս	կ'ածիլուիս	կը զզուիս	կ'աղաս	կը կարդաս	կ'արտահեղես, կ'արտահեղուս	կը թողուս	կ'աճեցնես	կը մօտեցնես	կ'անցընես	կը դարձնես	կ'ուսուցանես	կը ծանուցանես	կ'անցնիս	կը մեռնիս	կ'երկնչիս	կը կպչիս	կ'ամչնաս	կը նիհարնաս	կ'երդնուս	կը զբօսնուս	կ'իջնաս	կ'իջնես	կը գտնաս	կը գտնես	կ'ելլաս	կ'ելլես	կը դպչիս		կրնաս	կ'երեւէիր	ունիս	գիտես	կաս	ես	կ'ըլլաս	կու գաս	կու լաս	կու տաս	կ'արտաբերես	կը բերես	կ'անդրադառնաս	կը դառնաս	կ'առնես	կը բանաս	կը դնես	կը դպիս	կ'երթաս	կը զարնես	կը զիջիս	կ'ընդունիս	կ'ընես	կ'ըսես	կը թքնես	կ'իյնաս	կը խածնես	կը խաղաս	կը մնաս	կը նստիս	կ'ուտես	կը տանիս
indicative present 3pl	կ'երգեն	կը քաղեն	կ'ապրին	կը խօսին	կ'ածիլուին	կը զզուին	կ'աղան	կը կարդան	կ'արտահեղեն, կ'արտահեղուն	կը թողուն	կ'աճեցնեն	կը մօտեցնեն	կ'անցընեն	կը դարձնեն	կ'ուսուցանեն	կը ծանուցանեն	կ'անցնին	կը մեռնին	կ'երկնչին	կը կպչին	կ'ամչնան	կը նիհարնան	կ'երդնուն	կը զբօսնուն	կ'իջնան	կ'իջնեն	կը գտնան	կը գտնեն	կ'ելլան	կ'ելլեն	կը դպչին		կրնան	կ'երեւէին	ունին	գիտեն	կան	են	կ'ըլլան	կու գան	կու լան	կու տան	կ'արտաբերեն	կը բերեն	կ'անդրադառնան	կը դառնան	կ'առնեն	կը բանան	կը դնեն	կը դպին	կ'երթան	կը զարնեն	կը զիջին	կ'ընդունին	կ'ընեն	կ'ըսեն	կը թքնեն	կ'իյնան	կը խածնեն	կը խաղան	կը մնան	կը նստին	կ'ուտեն	կը տանին
indicative present 3sg	կ'երգէ	կը քաղէ	կ'ապրի	կը խօսի	կ'ածիլուի	կը զզուի	կ'աղայ	կը կարդայ	կ'արտահեղէ, կ'արտահեղու	կը թողու	կ'աճեցնէ	կը մօտեցնէ	կ'անցընէ	կը դարձնէ	կ'ուսուցանէ	կը ծանուցանէ	կ'անցնի	կը մեռնի	կ'երկնչի	կը կպչի	կ'ամչնայ	կը նիհարնայ	կ'երդնու	կը զբօսնու	կ'իջնայ	կ'իջնէ	կը գտնայ	կը գտնէ	կ'ելլայ	կ'ելլէ	կը դպչի		կրնայ	կ'երեւէր	ունի	գիտէ	կայ	է	կ'ըլլայ	կու գայ	կու լայ	կու տայ	կ'արտաբերէ	կը բերէ	կ'անդրադառնայ	կը դառնայ	կ'առնէ	կը բանայ	կը դնէ	կը դպի	կ'երթայ	կը զարնէ	կը զիջի	կ'ընդունի	կ'ընէ	կ'ըսէ	կը թքնէ	կ'իյնայ	կը խածնէ	կը խաղայ	կը մնայ	կը նստի	կ'ուտէ	կը տանի
infinitival	երգել	քաղել	ապրիլ	խօսիլ	ածիլուիլ	զզուիլ	աղալ	կարդալ	արտահեղուլ	թողուլ	աճեցնել	մօտեցնել	անցընել	դարձնել	ուսուցանել	ծանուցանել	անցնիլ	մեռնիլ	երկնչիլ	կպչիլ	ամչնալ	նիհարնալ	երդնուլ	զբօսնուլ	իջնալ	իջնել	գտնալ	գտնել	ելլալ	ելլել	դպչիլ	կարենալ		երեւիլ					ըլլալ	գալ	լալ	տալ	արտաբերել	բերել	անդրադառնալ	դառնալ	առնել	բանալ	դնել	դպիլ	երթալ	զարնել	զիջիլ	ընդունիլ	ընել	ըսել	թքնել	իյնալ	խածնել	խաղալ	մնալ	նստիլ	ուտել	տանիլ
negative future participle	չերգելու	չքաղելու	չապրելու	չխօսելու	չածիլուելու	չզզուելու	չաղալու	չկարդալու	չարտահեղելու	չթողելու	չաճեցնելու	չմօտեցնելու	չանցընելու	չդարձնելու	չուսուցանելու	չծանուցանելու	չանցնելու	չմեռնելու	չերկնչելու	չկպչելու	չամչնալու	չնիհարնալու	չերդնելու	չզբօսնելու	չիջնալու	չիջնելու	չգտնալու	չգտնելու	չելլալու	չելլելու	չդպչելու	չկարենալու		չերեւելու					չըլլալու	չգալու	չլալու	չտալու	չարտաբերելու	չբերելու	չանդրադառնալու	չդառնալու	չառնելու	չբանալու	չդնելու	չդպելու	չերթալու	չզարնելու	չզիջելու	չընդունելու	չընելու	չըսելու	չթքնելու	չիյնալու	չխածնելու	չխաղալու	չմնալու	չնստելու	չուտելու	չտանելու
negative indicative past 1pl	չերգեցինք	չքաղեցինք	չապրեցանք	չխօսեցանք	չածիլուեցանք	չզզուեցանք	չաղացինք	չկարդացինք	չարտահեղուցինք	չթողուցինք, չթողինք	չաճեցուցինք	չմօտեցուցինք	չանցուցինք	չդարձուցինք	չուսուցինք	չծանուցինք	չանցանք	չմեռանք	չերկնանք	չկպանք	չամչցանք	չնիհարցանք	չերդուանք	չզբօսնեցինք	չիջանք	չիջանք	չգտանք	չգտանք	չելանք	չելանք	չդպանք		չկրցանք						չեղանք	չեկանք	չլացինք	չտուինք	չարտաբերինք	չբերինք	չանդրադարձանք	չդարձանք	չառինք	չբացինք	չդրինք	չդպանք	չգացինք	չզարկինք	չզիջանք	չընդունեցանք, չընդունեցինք	չըրինք	չըսինք	չթքանք, չթքինք	չինկանք	չխածանք, չխածինք	չխաղացինք, չխաղցանք	չմնացինք	չնստեցանք, չնստանք	չկերանք	չտարինք
negative indicative past 1sg	չերգեցի	չքաղեցի	չապրեցայ	չխօսեցայ	չածիլուեցայ	չզզուեցայ	չաղացի	չկարդացի	չարտահեղուցի	չթողուցի, չթողի	չաճեցուցի	չմօտեցուցի	չանցուցի	չդարձուցի	չուսուցի	չծանուցի	չանցայ	չմեռայ	չերկնայ	չկպայ	չամչցայ	չնիհարցայ	չերդուայ	չզբօսնեցի	չիջայ	չիջայ	չգտայ	չգտայ	չելայ	չելայ	չդպայ		չկրցայ						չեղայ	չեկայ	չլացի	չտուի	չարտաբերի	չբերի	չանդրադարձայ	չդարձայ	չառի	չբացի	չդրի	չդպայ	չգացի	չզարկի	չզիջայ	չընդունեցայ, չընդունեցի	չըրի	չըսի	չթքայ, չթքի	չինկայ	չխածայ, չխածի	չխաղացի, չխաղցայ	չմնացի	չնստեցայ, չնստայ	չկերայ	չտարի
negative indicative past 2pl	չերգեցիք	չքաղեցիք	չապրեցաք	չխօսեցաք	չածիլուեցաք	չզզուեցաք	չաղացիք	չկարդացիք	չարտահեղուցիք	չթողուցիք, չթողիք	չաճեցուցիք	չմօտեցուցիք	չանցուցիք	չդարձուցիք	չուսուցիք	չծանուցիք	չանցաք	չմեռաք	չերկնաք	չկպաք	չամչցաք	չնիհարցաք	չերդուաք	չզբօսնեցիք	չիջաք	չիջաք	չգտաք	չգտաք	չելաք	չելաք	չդպաք		չկրցաք						չեղաք	չեկաք	չլացիք	չտուիք	չարտաբերիք	չբերիք	չանդրադարձաք	չդարձաք	չառիք	չբացիք	չդրիք	չդպաք	չգացիք	չզարկիք	չզիջաք	չընդունեցաք, չընդունեցիք	չըրիք	չըսիք	չթքաք, չթքիք	չինկաք	չխածաք, չխածիք	չխաղացիք, չխաղցաք	չմնացիք	չնստեցաք, չնստաք	չկերաք	չտարիք
negative indicative past 2sg	չերգեցիր	չքաղեցիր	չապրեցար	չխօսեցար	չածիլուեցար	չզզուեցար	չաղացիր	չկարդացիր	չարտահեղուցիր	չթողուցիր, չթողիր	չաճեցուցիր	չմօտեցուցիր	չանցուցիր	չդարձուցիր	չուսուցիր	չծանուցիր	չանցար	չմեռար	չերկնար	չկպար	չամչցար	չնիհարցար	չերդուար	չզբօսնեցիր	չիջար	չիջար	չգտար	չգտար	չելար	չելար	չդպար		չկրցար						չեղար	չեկար	չլացիր	չտուիր	չարտաբերիր	չբերիր	չանդրադարձար	չդարձար	չառիր	չբացիր	չդրիր	չդպար	չգացիր	չզարկիր	չզիջար	չընդունեցար, չընդունեցիր	չըրիր	չըսիր	չթքար, չթքիր	չինկար	չխածար, չխածիր	չխաղացիր, չխաղցար	չմնացիր	չնստեցար, չնստար	չկերար	չտարիր
negative indicative past 3pl	չերգեցին	չքաղեցին	չապրեցան	չխօսեցան	չածիլուեցան	չզզուեցան	չաղացին	չկարդացին	չարտահեղուցին	չթողուցին, չթողին	չաճեցուցին	չմօտեցուցին	չանցուցին	չդարձուցին	չուսուցին	չծանուցին	չանցան	չմեռան	չերկնան	չկպան	չամչցան	չնիհարցան	չերդուան	չզբօսնեցին	չիջան	չիջան	չգտան	չգտան	չելան	չելան	չդպան		չկրցան						չեղան	չեկան	չլացին	չտուին	չարտաբերին	չբերին	չանդրադարձան	չդարձան	չառին	չբացին	չդրին	չդպան	չգացին	չզարկին	չզիջան	չընդունեցան, չընդունեցին	չըրին	չըսին	չթքան, չթքին	չինկան	չխածան, չխածին	չխաղացին, չխաղցան	չմնացին	չնստեցան, չնստան	չկերան	չտարին
negative indicative past 3sg	չերգեց	չքաղեց	չապրեցաւ	չխօսեցաւ	չածիլուեցաւ	չզզուեցաւ	չաղաց	չկարդաց	չարտահեղուց	չթողուց, չթող	չաճեցուց	չմօտեցուց	չանցուց	չդարձուց	չուսուց	չծանուց	չանցաւ	չմեռաւ	չերկնաւ	չկպաւ	չամչցաւ	չնիհարցաւ	չերդուաւ	չզբօսնեց	չիջաւ	չիջաւ	չգտաւ	չգտաւ	չելաւ	չելաւ	չդպաւ		չկրցաւ						չեղաւ	չեկաւ	չլացաւ	չտուաւ	չարտաբերաւ	չբերաւ	չանդրադարձաւ	չդարձաւ	չառաւ	չբացաւ	չդրաւ	չդպաւ	չգնաց	չզարկաւ	չզիջաւ	չընդունեց, չընդունեցաւ	չըրաւ	չըսաւ	չթքաւ	չինկաւ	չխածաւ	չխաղաց, չխաղցաւ	չմնաց	չնստեցաւ, չնստաւ	չկերաւ	չտարաւ
negative indicative past imperfect 1pl	periphrasis	periphrasis	periphrasis	periphrasis	periphrasis	periphrasis	periphrasis	periphrasis	periphrasis	periphrasis	periphrasis	periphrasis	periphrasis	periphrasis	periphrasis	periphrasis	periphrasis	periphrasis			periphrasis	periphrasis			periphrasis	periphrasis	periphrasis	periphrasis	periphrasis	periphrasis	periphrasis		periphrasis		չունէինք	periphrasis	չկայինք	չէինք	periphrasis	periphrasis	periphrasis	periphrasis	periphrasis	periphrasis	periphrasis	periphrasis	periphrasis	periphrasis	periphrasis	periphrasis	periphrasis	periphrasis	periphrasis	periphrasis	periphrasis	periphrasis	periphrasis	periphrasis	periphrasis	periphrasis	periphrasis	periphrasis	periphrasis	periphrasis
negative indicative past imperfect 1sg	periphrasis	periphrasis	periphrasis	periphrasis	periphrasis	periphrasis	periphrasis	periphrasis	periphrasis	periphrasis	periphrasis	periphrasis	periphrasis	periphrasis	periphrasis	periphrasis	periphrasis	periphrasis			periphrasis	periphrasis			periphrasis	periphrasis	periphrasis	periphrasis	periphrasis	periphrasis	periphrasis		periphrasis		չունէի	periphrasis	չկայի	չէի	periphrasis	periphrasis	periphrasis	periphrasis	periphrasis	periphrasis	periphrasis	periphrasis	periphrasis	periphrasis	periphrasis	periphrasis	periphrasis	periphrasis	periphrasis	periphrasis	periphrasis	periphrasis	periphrasis	periphrasis	periphrasis	periphrasis	periphrasis	periphrasis	periphrasis	periphrasis
negative indicative past imperfect 2pl	periphrasis	periphrasis	periphrasis	periphrasis	periphrasis	periphrasis	periphrasis	periphrasis	periphrasis	periphrasis	periphrasis	periphrasis	periphrasis	periphrasis	periphrasis	periphrasis	periphrasis	periphrasis			periphrasis	periphrasis			periphrasis	periphrasis	periphrasis	periphrasis	periphrasis	periphrasis	periphrasis		periphrasis		չունէիք	periphrasis	չկայիք	չէիք	periphrasis	periphrasis	periphrasis	periphrasis	periphrasis	periphrasis	periphrasis	periphrasis	periphrasis	periphrasis	periphrasis	periphrasis	periphrasis	periphrasis	periphrasis	periphrasis	periphrasis	periphrasis	periphrasis	periphrasis	periphrasis	periphrasis	periphrasis	periphrasis	periphrasis	periphrasis
negative indicative past imperfect 2sg	periphrasis	periphrasis	periphrasis	periphrasis	periphrasis	periphrasis	periphrasis	periphrasis	periphrasis	periphrasis	periphrasis	periphrasis	periphrasis	periphrasis	periphrasis	periphrasis	periphrasis	periphrasis			periphrasis	periphrasis			periphrasis	periphrasis	periphrasis	periphrasis	periphrasis	periphrasis	periphrasis		periphrasis		չունէիր	periphrasis	չկայիր	չէիր	periphrasis	periphrasis	periphrasis	periphrasis	periphrasis	periphrasis	periphrasis	periphrasis	periphrasis	periphrasis	periphrasis	periphrasis	periphrasis	periphrasis	periphrasis	periphrasis	periphrasis	periphrasis	periphrasis	periphrasis	periphrasis	periphrasis	periphrasis	periphrasis	periphrasis	periphrasis
negative indicative past imperfect 3pl	periphrasis	periphrasis	periphrasis	periphrasis	periphrasis	periphrasis	periphrasis	periphrasis	periphrasis	periphrasis	periphrasis	periphrasis	periphrasis	periphrasis	periphrasis	periphrasis	periphrasis	periphrasis			periphrasis	periphrasis			periphrasis	periphrasis	periphrasis	periphrasis	periphrasis	periphrasis	periphrasis		periphrasis		չունէին	periphrasis	չկային	չէին	periphrasis	periphrasis	periphrasis	periphrasis	periphrasis	periphrasis	periphrasis	periphrasis	periphrasis	periphrasis	periphrasis	periphrasis	periphrasis	periphrasis	periphrasis	periphrasis	periphrasis	periphrasis	periphrasis	periphrasis	periphrasis	periphrasis	periphrasis	periphrasis	periphrasis	periphrasis
negative indicative past imperfect 3sg	periphrasis	periphrasis	periphrasis	periphrasis	periphrasis	periphrasis	periphrasis	periphrasis	periphrasis	periphrasis	periphrasis	periphrasis	periphrasis	periphrasis	periphrasis	periphrasis	periphrasis	periphrasis			periphrasis	periphrasis			periphrasis	periphrasis	periphrasis	periphrasis	periphrasis	periphrasis	periphrasis		periphrasis		չունէր	periphrasis	չկար	չէր	periphrasis	periphrasis	periphrasis	periphrasis	periphrasis	periphrasis	periphrasis	periphrasis	periphrasis	periphrasis	periphrasis	periphrasis	periphrasis	periphrasis	periphrasis	periphrasis	periphrasis	periphrasis	periphrasis	periphrasis	periphrasis	periphrasis	periphrasis	periphrasis	periphrasis	periphrasis
negative indicative present 1pl	periphrasis	periphrasis	periphrasis	periphrasis	periphrasis	periphrasis	periphrasis	periphrasis	periphrasis	periphrasis	periphrasis	periphrasis	periphrasis	periphrasis	periphrasis	periphrasis	periphrasis	periphrasis			periphrasis	periphrasis	periphrasis	periphrasis	periphrasis	periphrasis	periphrasis	periphrasis	periphrasis	periphrasis	periphrasis		periphrasis		չունինք	periphrasis	չկանք	չենք	periphrasis	periphrasis	periphrasis	periphrasis	periphrasis	periphrasis	periphrasis	periphrasis	periphrasis	periphrasis	periphrasis	periphrasis	periphrasis	periphrasis	periphrasis	periphrasis	periphrasis	periphrasis	periphrasis	periphrasis	periphrasis	periphrasis	periphrasis	periphrasis	periphrasis	periphrasis
negative indicative present 1sg	periphrasis	periphrasis	periphrasis	periphrasis	periphrasis	periphrasis	periphrasis	periphrasis	periphrasis	periphrasis	periphrasis	periphrasis	periphrasis	periphrasis	periphrasis	periphrasis	periphrasis	periphrasis			periphrasis	periphrasis	periphrasis	periphrasis	periphrasis	periphrasis	periphrasis	periphrasis	periphrasis	periphrasis	periphrasis		periphrasis		չունիմ	periphrasis	չկամ	չեմ	periphrasis	periphrasis	periphrasis	periphrasis	periphrasis	periphrasis	periphrasis	periphrasis	periphrasis	periphrasis	periphrasis	periphrasis	periphrasis	periphrasis	periphrasis	periphrasis	periphrasis	periphrasis	periphrasis	periphrasis	periphrasis	periphrasis	periphrasis	periphrasis	periphrasis	periphrasis
negative indicative present 2pl	periphrasis	periphrasis	periphrasis	periphrasis	periphrasis	periphrasis	periphrasis	periphrasis	periphrasis	periphrasis	periphrasis	periphrasis	periphrasis	periphrasis	periphrasis	periphrasis	periphrasis	periphrasis			periphrasis	periphrasis	periphrasis	periphrasis	periphrasis	periphrasis	periphrasis	periphrasis	periphrasis	periphrasis	periphrasis		periphrasis		չունիք	periphrasis	չկաք	չէք	periphrasis	periphrasis	periphrasis	periphrasis	periphrasis	periphrasis	periphrasis	periphrasis	periphrasis	periphrasis	periphrasis	periphrasis	periphrasis	periphrasis	periphrasis	periphrasis	periphrasis	periphrasis	periphrasis	periphrasis	periphrasis	periphrasis	periphrasis	periphrasis	periphrasis	periphrasis
negative indicative present 2sg	periphrasis	periphrasis	periphrasis	periphrasis	periphrasis	periphrasis	periphrasis	periphrasis	periphrasis	periphrasis	periphrasis	periphrasis	periphrasis	periphrasis	periphrasis	periphrasis	periphrasis	periphrasis			periphrasis	periphrasis	periphrasis	periphrasis	periphrasis	periphrasis	periphrasis	periphrasis	periphrasis	periphrasis	periphrasis		periphrasis		չունիս	periphrasis	չկաս	չես	periphrasis	periphrasis	periphrasis	periphrasis	periphrasis	periphrasis	periphrasis	periphrasis	periphrasis	periphrasis	periphrasis	periphrasis	periphrasis	periphrasis	periphrasis	periphrasis	periphrasis	periphrasis	periphrasis	periphrasis	periphrasis	periphrasis	periphrasis	periphrasis	periphrasis	periphrasis
negative indicative present 3pl	periphrasis	periphrasis	periphrasis	periphrasis	periphrasis	periphrasis	periphrasis	periphrasis	periphrasis	periphrasis	periphrasis	periphrasis	periphrasis	periphrasis	periphrasis	periphrasis	periphrasis	periphrasis			periphrasis	periphrasis	periphrasis	periphrasis	periphrasis	periphrasis	periphrasis	periphrasis	periphrasis	periphrasis	periphrasis		periphrasis		չունին	periphrasis	չկան	չեն	periphrasis	periphrasis	periphrasis	periphrasis	periphrasis	periphrasis	periphrasis	periphrasis	periphrasis	periphrasis	periphrasis	periphrasis	periphrasis	periphrasis	periphrasis	periphrasis	periphrasis	periphrasis	periphrasis	periphrasis	periphrasis	periphrasis	periphrasis	periphrasis	periphrasis	periphrasis
negative indicative present 3sg	periphrasis	periphrasis	periphrasis	periphrasis	periphrasis	periphrasis	periphrasis	periphrasis	periphrasis	periphrasis	periphrasis	periphrasis	periphrasis	periphrasis	periphrasis	periphrasis	periphrasis	periphrasis			periphrasis	periphrasis	periphrasis	periphrasis	periphrasis	periphrasis	periphrasis	periphrasis	periphrasis	periphrasis	periphrasis		periphrasis		չունի	periphrasis	չկայ	չէ	periphrasis	periphrasis	periphrasis	periphrasis	periphrasis	periphrasis	periphrasis	periphrasis	periphrasis	periphrasis	periphrasis	periphrasis	periphrasis	periphrasis	periphrasis	periphrasis	periphrasis	periphrasis	periphrasis	periphrasis	periphrasis	periphrasis	periphrasis	periphrasis	periphrasis	periphrasis
negative infinitival	չերգել	չքաղել	չապրիլ	չխօսիլ	չածիլուիլ	չզզուիլ	չաղալ	չկարդալ	չարտահեղուլ	չթողուլ	չաճեցնել	չմօտեցնել	չանցընել	չդարձնել	չուսուցանել	չծանուցանել	չանցնիլ	չմեռնիլ	չերկնչիլ	չկպչիլ	չամչնալ	չնիհարնալ	չերդնուլ	չզբօսնուլ	չիջնալ	չիջնել	չգտնալ	չգտնել	չելլալ	չելլել	չդպչիլ	չկարենալ		չերեւիլ					չըլլալ	չգալ	չլալ	չտալ	չարտաբերել	չբերել	չանդրադառնալ	չդառնալ	չառնել	չբանալ	չդնել	չդպիլ	չերթալ	չզարնել	չզիջիլ	չընդունիլ	չընել	չըսել	չթքնել	չիյնալ	չխածնել	չխաղալ	չմնալ	չնստիլ	չուտել	չտանիլ
negative perfect participle	չերգած	չքաղած	չապրած	չխօսած	չածիլուած	չզզուած	չաղացած	չկարդացած	չարտահեղած, չարտահեղուցած	չթողած, չթողուցած	չաճեցուցած	չմօտեցուցած	չանցուցած	չդարձուցած	չուսուցած	չծանուցած	չանցած	չմեռած	չերկնած	չկպած	չամչցած	չնիհարցած	չերդուած	չզբօսած	չիջած	չիջած	չգտած	չգտած	չելած	չելած	չդպած		չկրցած						չեղած	չեկած	չլացած	չտուած	չարտաբերած	չբերած	չանդրադարձած	չդարձած	չառած	չբացած	չդրած	չդպած	չգացած	չզարկած	չզիջած	չընդունած	չըրած	չըսած	չթքած	չինկած	չխածած	չխաղցած	չմնացած	չնստած	չկերած	չտարած
negative prospective participle	չերգելիք	չքաղելիք	չապրելիք	չխօսելիք	չածիլուելիք	չզզուելիք	չաղալիք	չկարդալիք	չարտահեղելիք	չթողելիք	չաճեցնելիք	չմօտեցնելիք	չանցընելիք	չդարձնելիք	չուսուցանելիք	չծանուցանելիք	չանցնելիք	չմեռնելիք	չերկնչելիք	չկպչելիք	չամչնալիք	չնիհարնալիք	չերդնելիք	չզբօսնելիք	չիջնալիք	չիջնելիք	չգտնալիք	չգտնելիք	չելլալիք	չելլելիք	չդպչելիք	չկարենալիք		չերեւելիք					չըլլալիք	չգալիք	չլալիք	չտալիք	չարտաբերելիք	չբերելիք	չանդրադառնալիք	չդառնալիք	չառնելիք	չբանալիք	չդնելիք	չդպելիք	չերթալիք	չզարնելիք	չզիջելիք	չընդունելիք	չընելիք	չըսելիք	չթքնելիք	չիյնալիք	չխածնելիք	չխաղալիք	չմնալիք	չնստելիք	չուտելիք	չտանելիք
negative subject participle	չերգող	չքաղող	չապրող	չխօսող	չածիլուող	չզզուող	չաղացող	չկարդացող	չարտահեղող, չարտահեղուցող	չթողող, չթողուցող	չաճեցնող	չմօտեցնող	չանցնող	չդարձնող	չուսուցանող	չծանուցանող	չանցնող	չմեռնող			չամչցող	չնիհարցող	չերդուող	չզբօսնող, չզբօսող	չիջնող	չիջնող	չգտնող	չգտնող	չելլող	չելլող	չդպչող		չկրցող						չեղող	չեկող	չլացող	չտուող	չարտաբերող	չբերող	չանդրադարձող	չդարձող	չառնող	չբացող	չդնող	չդպող	չգացող	չզարնող	չզիջող	չընդունող	չընող	չըսող	չթքնող	չինկող	չխածնող	չխաղցող	չմնացող	չնստող	չուտող	չտանող
negative subjunctive past imperfect 1pl	չերգէինք	չքաղէինք	չապրէինք	չխօսէինք	չածիլուէինք	չզզուէինք	չաղայինք	չկարդայինք	չարտահեղէինք, չարտահեղուինք	չթողէինք, չթողուինք	չաճեցնէինք	չմօտեցնէինք	չանցընէինք	չդարձնէինք	չուսուցանէինք	չծանուցանէինք	չանցնէինք	չմեռնէինք			չամչնայինք	չնիհարնայինք	չերդնէինք, չերդնուինք	չզբօսնէինք	չիջնայինք	չիջնէինք	չգտնայինք	չգտնէինք	չելլայինք	չելլէինք	չդպչէինք	չկարենայինք	չկրնայինք		չունէինք	չգիտէինք	չկայինք		չըլլայինք	չգայինք	չլայինք	չտայինք	չարտաբերէինք	չբերէինք	չանդրադառնայինք	չդառնայինք	չառնէինք	չբանայինք	չդնէինք	չդպէինք	չերթայինք	չզարնէինք	չզիջէինք	չընդունէինք	չընէինք	չըսէինք	չթքնէինք	չիյնայինք	չխածնէինք	չխաղայինք	չմնայինք	չնստէինք	չուտէինք	չտանէինք
negative subjunctive past imperfect 1sg	չերգէի	չքաղէի	չապրէի	չխօսէի	չածիլուէի	չզզուէի	չաղայի	չկարդայի	չարտահեղէի, չարտահեղուի	չթողէի, չթողուի	չաճեցնէի	չմօտեցնէի	չանցընէի	չդարձնէի	չուսուցանէի	չծանուցանէի	չանցնէի	չմեռնէի			չամչնայի	չնիհարնայի	չերդնէի, չերդնուի	չզբօսնէի	չիջնայի	չիջնէի	չգտնայի	չգտնէի	չելլայի	չելլէի	չդպչէի	չկարենայի	չկրնայի		չունէի	չգիտէի	չկայի		չըլլայի	չգայի	չլայի	չտայի	չարտաբերէի	չբերէի	չանդրադառնայի	չդառնայի	չառնէի	չբանայի	չդնէի	չդպէի	չերթայի	չզարնէի	չզիջէի	չընդունէի	չընէի	չըսէի	չթքնէի	չիյնայի	չխածնէի	չխաղայի	չմնայի	չնստէի	չուտէի	չտանէի
negative subjunctive past imperfect 2pl	չերգէիք	չքաղէիք	չապրէիք	չխօսէիք	չածիլուէիք	չզզուէիք	չաղայիք	չկարդայիք	չարտահեղէիք, չարտահեղուիք	չթողէիք, չթողուիք	չաճեցնէիք	չմօտեցնէիք	չանցընէիք	չդարձնէիք	չուսուցանէիք	չծանուցանէիք	չանցնէիք	չմեռնէիք			չամչնայիք	չնիհարնայիք	չերդնէիք, չերդնուիք	չզբօսնէիք	չիջնայիք	չիջնէիք	չգտնայիք	չգտնէիք	չելլայիք	չելլէիք	չդպչէիք	չկարենայիք	չկրնայիք		չունէիք	չգիտէիք	չկայիք		չըլլայիք	չգայիք	չլայիք	չտայիք	չարտաբերէիք	չբերէիք	չանդրադառնայիք	չդառնայիք	չառնէիք	չբանայիք	չդնէիք	չդպէիք	չերթայիք	չզարնէիք	չզիջէիք	չընդունէիք	չընէիք	չըսէիք	չթքնէիք	չիյնայիք	չխածնէիք	չխաղայիք	չմնայիք	չնստէիք	չուտէիք	չտանէիք
negative subjunctive past imperfect 2sg	չերգէիր	չքաղէիր	չապրէիր	չխօսէիր	չածիլուէիր	չզզուէիր	չաղայիր	չկարդայիր	չարտահեղէիր, չարտահեղուիր	չթողէիր, չթողուիր	չաճեցնէիր	չմօտեցնէիր	չանցընէիր	չդարձնէիր	չուսուցանէիր	չծանուցանէիր	չանցնէիր	չմեռնէիր			չամչնայիր	չնիհարնայիր	չերդնէիր, չերդնուիր	չզբօսնէիր	չիջնայիր	չիջնէիր	չգտնայիր	չգտնէիր	չելլայիր	չելլէիր	չդպչէիր	չկարենայիր	չկրնայիր		չունէիր	չգիտէիր	չկայիր		չըլլայիր	չգայիր	չլայիր	չտայիր	չարտաբերէիր	չբերէիր	չանդրադառնայիր	չդառնայիր	չառնէիր	չբանայիր	չդնէիր	չդպէիր	չերթայիր	չզարնէիր	չզիջէիր	չընդունէիր	չընէիր	չըսէիր	չթքնէիր	չիյնայիր	չխածնէիր	չխաղայիր	չմնայիր	չնստէիր	չուտէիր	չտանէիր
negative subjunctive past imperfect 3pl	չերգէին	չքաղէին	չապրէին	չխօսէին	չածիլուէին	չզզուէին	չաղային	չկարդային	չարտահեղէին, չարտահեղուին	չթողէին, չթողուին	չաճեցնէին	չմօտեցնէին	չանցընէին	չդարձնէին	չուսուցանէին	չծանուցանէին	չանցնէին	չմեռնէին			չամչնային	չնիհարնային	չերդնէին, չերդնուին	չզբօսնէին	չիջնային	չիջնէին	չգտնային	չգտնէին	չելլային	չելլէին	չդպչէին	չկարենային	չկրնային		չունէին	չգիտէին	չկային		չըլլային	չգային	չլային	չտային	չարտաբերէին	չբերէին	չանդրադառնային	չդառնային	չառնէին	չբանային	չդնէին	չդպէին	չերթային	չզարնէին	չզիջէին	չընդունէին	չընէին	չըսէին	չթքնէին	չիյնային	չխածնէին	չխաղային	չմնային	չնստէին	չուտէին	չտանէին
negative subjunctive past imperfect 3sg	չերգէր	չքաղէր	չապրէր	չխօսէր	չածիլուէր	չզզուէր	չաղար	չկարդար	չարտահեղէր, չարտահեղուր	չթողէր, չթողուր	չաճեցնէր	չմօտեցնէր	չանցընէր	չդարձնէր	չուսուցանէր	չծանուցանէր	չանցնէր	չմեռնէր			չամչնար	չնիհարնար	չերդնէր, չերդնուր	չզբօսնէր	չիջնար	չիջնէր	չգտնար	չգտնէր	չելլար	չելլէր	չդպչէր	չկարենար	չկրնար		չունէր	չգիտէր	չկար		չըլլար	չգար	չլար	չտար	չարտաբերէր	չբերէր	չանդրադառնար	չդառնար	չառնէր	չբանար	չդնէր	չդպէր	չերթար	չզարնէր	չզիջէր	չընդունէր	չընէր	չըսէր	չթքնէր	չիյնար	չխածնէր	չխաղար	չմնար	չնստէր	չուտէր	չտանէր
negative subjunctive present 1pl	չերգենք	չքաղենք	չապրինք	չխօսինք	չածիլուինք	չզզուինք	չաղանք	չկարդանք	չարտահեղենք, չարտահեղունք	չթողենք, չթողունք	չաճեցնենք	չմօտեցնենք	չանցընենք	չդարձնենք	չուսուցանենք	չծանուցանենք	չանցնինք	չմեռնինք			չամչնանք	չնիհարնանք	չերդնունք	չզբօսնունք	չիջնանք	չիջնենք	չգտնանք	չգտնենք	չելլանք	չելլենք	չդպչինք	չկարենանք	չկրնանք		չունինք	չգիտենք	չկանք		չըլլանք	չգանք	չլանք	չտանք	չարտաբերենք	չբերենք	չանդրադառնանք	չդառնանք	չառնենք	չբանանք	չդնենք	չդպինք	չերթանք	չզարնենք	չզիջինք	չընդունինք	չընենք	չըսենք	չթքնենք	չիյնանք	չխածնենք	չխաղանք	չմնանք	չնստինք	չուտենք	չտանինք
negative subjunctive present 1sg	չերգեմ	չքաղեմ	չապրիմ	չխօսիմ	չածիլուիմ	չզզուիմ	չաղամ	չկարդամ	չարտահեղեմ, չարտահեղում	չթողեմ, չթողում	չաճեցնեմ	չմօտեցնեմ	չանցընեմ	չդարձնեմ	չուսուցանեմ	չծանուցանեմ	չանցնիմ	չմեռնիմ			չամչնամ	չնիհարնամ	չերդնում	չզբօսնում	չիջնամ	չիջնեմ	չգտնամ	չգտնեմ	չելլամ	չելլեմ	չդպչիմ	չկարենամ	չկրնամ		չունիմ	չգիտեմ	չկամ		չըլլամ	չգամ	չլամ	չտամ	չարտաբերեմ	չբերեմ	չանդրադառնամ	չդառնամ	չառնեմ	չբանամ	չդնեմ	չդպիմ	չերթամ	չզարնեմ	չզիջիմ	չընդունիմ	չընեմ	չըսեմ	չթքնեմ	չիյնամ	չխածնեմ	չխաղամ	չմնամ	չնստիմ	չուտեմ	չտանիմ
negative subjunctive present 2pl	չերգէք	չքաղէք	չապրիք	չխօսիք	չածիլուիք	չզզուիք	չաղաք	չկարդաք	չարտահեղէք, չարտահեղուք	չթողէք, չթողուք	չաճեցնէք	չմօտեցնէք	չանցընէք	չդարձնէք	չուսուցանէք	չծանուցանէք	չանցնիք	չմեռնիք			չամչնաք	չնիհարնաք	չերդնուք	չզբօսնուք	չիջնաք	չիջնէք	չգտնաք	չգտնէք	չելլաք	չելլէք	չդպչիք	չկարենաք	չկրնաք		չունիք	չգիտէք	չկաք		չըլլաք	չգաք	չլաք	չտաք	չարտաբերէք	չբերէք	չանդրադառնաք	չդառնաք	չառնէք	չբանաք	չդնէք	չդպիք	չերթաք	չզարնէք	չզիջիք	չընդունիք	չընէք	չըսէք	չթքնէք	չիյնաք	չխածնէք	չխաղաք	չմնաք	չնստիք	չուտէք	չտանիք
negative subjunctive present 2sg	չերգես	չքաղես	չապրիս	չխօսիս	չածիլուիս	չզզուիս	չաղաս	չկարդաս	չարտահեղես, չարտահեղուս	չթողես, չթողուս	չաճեցնես	չմօտեցնես	չանցընես	չդարձնես	չուսուցանես	չծանուցանես	չանցնիս	չմեռնիս			չամչնաս	չնիհարնաս	չերդնուս	չզբօսնուս	չիջնաս	չիջնես	չգտնաս	չգտնես	չելլաս	չելլես	չդպչիս	չկարենաս	չկրնաս		չունիս	չգիտես	չկաս		չըլլաս	չգաս	չլաս	չտաս	չարտաբերես	չբերես	չանդրադառնաս	չդառնաս	չառնես	չբանաս	չդնես	չդպիս	չերթաս	չզարնես	չզիջիս	չընդունիս	չընես	չըսես	չթքնես	չիյնաս	չխածնես	չխաղաս	չմնաս	չնստիս	չուտես	չտանիս
negative subjunctive present 3pl	չերգեն	չքաղեն	չապրին	չխօսին	չածիլուին	չզզուին	չաղան	չկարդան	չարտահեղեն, չարտահեղուն	չթողեն, չթողուն	չաճեցնեն	չմօտեցնեն	չանցընեն	չդարձնեն	չուսուցանեն	չծանուցանեն	չանցնին	չմեռնին			չամչնան	չնիհարնան	չերդնուն	չզբօսնուն	չիջնան	չիջնեն	չգտնան	չգտնեն	չելլան	չելլեն	չդպչին	չկարենան	չկրնան		չունին	չգիտեն	չկան		չըլլան	չգան	չլան	չտան	չարտաբերեն	չբերեն	չանդրադառնան	չդառնան	չառնեն	չբանան	չդնեն	չդպին	չերթան	չզարնեն	չզիջին	չընդունին	չընեն	չըսեն	չթքնեն	չիյնան	չխածնեն	չխաղան	չմնան	չնստին	չուտեն	չտանին
negative subjunctive present 3sg	չերգէ	չքաղէ	չապրի	չխօսի	չածիլուի	չզզուի	չաղայ	չկարդայ	չարտահեղէ, չարտահեղու	չթողէ, չթողու	չաճեցնէ	չմօտեցնէ	չանցընէ	չդարձնէ	չուսուցանէ	չծանուցանէ	չանցնի	չմեռնի			չամչնայ	չնիհարնայ	չերդնու	չզբօսնու	չիջնայ	չիջնէ	չգտնայ	չգտնէ	չելլայ	չելլէ	չդպչի	չկարենայ	չկրնայ		չունի	չգիտէ	չկայ		չըլլայ	չգայ	չլայ	չտայ	չարտաբերէ	չբերէ	չանդրադառնայ	չդառնայ	չառնէ	չբանայ	չդնէ	չդպի	չերթայ	չզարնէ	չզիջի	չընդունի	չընէ	չըսէ	չթքնէ	չիյնայ	չխածնէ	չխաղայ	չմնայ	չնստի	չուտէ	չտանի
past imperfect negative participle	երգեր	քաղեր	ապրեր	խօսեր	ածիլուեր	զզուեր	աղար	կարդար	արտահեղեր	թողեր, թողուր	աճեցներ	մօտեցներ	անցներ	դարձներ	ուսուցեր	ծանուցեր	անցներ	մեռներ			ամչնար	նիհարնար			իջնար	իջներ	գտնար	գտներ	ելլար	ելլեր	դպչեր	կարենար	կրնար	երեւեր		գիտեր			ըլլար	գար	լար	տար	արտաբերեր	բերեր	անդրադառնար	դառնար	առներ	բանար	դներ	դպեր	երթար	զարներ	զիջեր	ընդուներ	ըներ	ըսեր	թքեր	իյնար	խածներ	խաղար	մնար	նստեր	ուտեր	տաներ
perfect participle	երգած	քաղած	ապրած	խօսած	ածիլուած	զզուած	աղացած	կարդացած	արտահեղած, արտահեղուցած	թողած, թողուցած	աճեցուցած	մօտեցուցած	անցուցած	դարձուցած	ուսուցած	ծանուցած	անցած	մեռած	երկնած	կպած	ամչցած	նիհարցած	երդուած	զբօսած	իջած	իջած	գտած	գտած	ելած	ելած	դպած		կրցած						եղած	եկած	լացած	տուած	արտաբերած	բերած	անդրադարձած	դարձած	առած	բացած	դրած	դպած	գացած	զարկած	զիջած	ընդունած	ըրած	ըսած	թքած	ինկած	խածած	խաղցած	մնացած	նստած	կերած	տարած
present negative participle	երգեր	քաղեր	ապրիր	խօսիր	ածիլուիր	զզուիր	աղար	կարդար	արտահեղեր	թողեր, թողուր	աճեցներ	մօտեցներ	անցներ	դարձներ	ուսուցեր	ծանուցեր	անցնիր	մեռնիր			ամչնար	նիհարնար	երդուեր	զբօսեր	իջնար	իջներ	գտնար	գտներ	ելլար	ելլեր	դպչիր	կարենար	կրնար	երեւիր		գիտեր			ըլլար	գար	լար	տար	արտաբերեր	բերեր	անդրադառնար	դառնար	առներ	բանար	դներ	դպիր	երթար	զարներ	զիջիր	ընդունիր	ըներ	ըսեր	թքեր	իյնար	խածներ	խաղար	մնար	նստիր	ուտեր	տանիր
prohibitive 2pl	երգէք	քաղէք	ապրիք	խօսիք	ածիլուիք	զզուիք	աղաք	կարդաք	արտահեղուք	թողուք	աճեցնէք	մօտեցնէք	անցնէք	դարձնէք			անցնիք	մեռնիք			ամչնաք	նիհարնաք			իջնաք	իջնէք	գտնաք	գտնէք	ելլաք	ելլէք	դպչիք	կարենաք							ըլլաք	գաք	լաք	տաք	արտաբերէք	բերէք	անդրադառնէք	դառնաք	առնէք	բանաք	դնէք	դպիք	երթաք	զարնէք	զիջէք	ընդունէք	ընէք	ըսէք	թքնէք	իյնաք	խածէք	խաղաք	մնաք	նստիք	ուտէք	տանիք
prohibitive 2sg	երգեր	քաղեր	ապրիր	խօսիր	ածիլուիր	զզուիր	աղար	կարդար	արտահեղուր	թողուր	աճեցներ	մօտեցներ	անցներ	դարձներ			անցնիր	մեռնիր			ամչնար	նիհարնար			իջնար	իջներ	գտնար	գտներ	ելլար	ելլեր	դպչիր	կարենար							ըլլար	գար	լար	տար	արտաբերեր	բերեր	անդրադառներ	դառնար	առներ	բանար	դներ	դպիր	երթար	զարներ	զիջիր	ընդունիր	ըներ	ըսեր	թքներ	իյնար	խածեր	խաղար	մնար	նստիր	ուտեր	տանիր
prospective participle	երգելիք	քաղելիք	ապրելիք	խօսելիք	ածիլուելիք	զզուելիք	աղալիք	կարդալիք	արտահեղելիք	թողելիք	աճեցնելիք	մօտեցնելիք	անցընելիք	դարձնելիք	ուսուցանելիք	ծանուցանելիք	անցնելիք	մեռնելիք	երկնչելիք	կպչելիք	ամչնալիք	նիհարնալիք	երդնելիք	զբօսնելիք	իջնալիք	իջնելիք	գտնալիք	գտնելիք	ելլալիք	ելլելիք	դպչելիք	կարենալիք		երեւելիք					ըլլալիք	գալիք	լալիք	տալիք	արտաբերելիք	բերելիք	անդրադառնալիք	դառնալիք	առնելիք	բանալիք	դնելիք	դպելիք	երթալիք	զարնելիք	զիջելիք	ընդունելիք	ընելիք	ըսելիք	թքնելիք	իյնալիք	խածնելիք	խաղալիք	մնալիք	նստելիք	ուտելիք	տանելիք
subject participle	երգող	քաղող	ապրող	խօսող	ածիլուող	զզուող	աղացող	կարդացող	արտահեղող, արտահեղուցող	թողող, թողուցող	աճեցնող	մօտեցնող	անցնող	դարձնող	ուսուցանող	ծանուցանող	անցնող	մեռնող			ամչցող	նիհարցող	երդուող	զբօսնող, զբօսող	իջնող	իջնող	գտնող	գտնող	ելլող	ելլող	դպչող		կրցող						եղող	եկող	լացող	տուող	արտաբերող	բերող	անդրադարձող	դարձող	առնող	բացող	դնող	դպող	գացող	զարնող	զիջող	ընդունող	ընող	ըսող	թքնող	ինկող	խածնող	խաղցող	մնացող	նստող	ուտող	տանող
subjunctive past imperfect 1pl	երգէինք	քաղէինք	ապրէինք	խօսէինք	ածիլուէինք	զզուէինք	աղայինք	կարդայինք	արտահեղէինք, արտահեղուինք	թողէինք, թողուինք	աճեցնէինք	մօտեցնէինք	անցընէինք	դարձնէինք	ուսուցանէինք	ծանուցանէինք	անցնէինք	մեռնէինք			ամչնայինք	նիհարնայինք	երդնէինք, երդնուինք	զբօսնէինք	իջնայինք	իջնէինք	գտնայինք	գտնէինք	ելլայինք	ելլէինք	դպչէինք	կարենայինք	կրնայինք		ունէինք	գիտէինք	կայինք		ըլլայինք	գայինք	լայինք	տայինք	արտաբերէինք	բերէինք	անդրադառնայինք	դառնայինք	առնէինք	բանայինք	դնէինք	դպէինք	երթայինք	զարնէինք	զիջէինք	ընդունէինք	ընէինք	ըսէինք	թքնէինք	իյնայինք	խածնէինք	խաղայինք	մնայինք	նստէինք	ուտէինք	տանէինք
subjunctive past imperfect 1sg	երգէի	քաղէի	ապրէի	խօսէի	ածիլուէի	զզուէի	աղայի	կարդայի	արտահեղէի, արտահեղուի	թողէի, թողուի	աճեցնէի	մօտեցնէի	անցընէի	դարձնէի	ուսուցանէի	ծանուցանէի	անցնէի	մեռնէի			ամչնայի	նիհարնայի	երդնէի, երդնուի	զբօսնէի	իջնայի	իջնէի	գտնայի	գտնէի	ելլայի	ելլէի	դպչէի	կարենայի	կրնայի		ունէի	գիտէի	կայի		ըլլայի	գայի	լայի	տայի	արտաբերէի	բերէի	անդրադառնայի	դառնայի	առնէի	բանայի	դնէի	դպէի	երթայի	զարնէի	զիջէի	ընդունէի	ընէի	ըսէի	թքնէի	իյնայի	խածնէի	խաղայի	մնայի	նստէի	ուտէի	տանէի
subjunctive past imperfect 2pl	երգէիք	քաղէիք	ապրէիք	խօսէիք	ածիլուէիք	զզուէիք	աղայիք	կարդայիք	արտահեղէիք, արտահեղուիք	թողէիք, թողուիք	աճեցնէիք	մօտեցնէիք	անցընէիք	դարձնէիք	ուսուցանէիք	ծանուցանէիք	անցնէիք	մեռնէիք			ամչնայիք	նիհարնայիք	երդնէիք, երդնուիք	զբօսնէիք	իջնայիք	իջնէիք	գտնայիք	գտնէիք	ելլայիք	ելլէիք	դպչէիք	կարենայիք	կրնայիք		ունէիք	գիտէիք	կայիք		ըլլայիք	գայիք	լայիք	տայիք	արտաբերէիք	բերէիք	անդրադառնայիք	դառնայիք	առնէիք	բանայիք	դնէիք	դպէիք	երթայիք	զարնէիք	զիջէիք	ընդունէիք	ընէիք	ըսէիք	թքնէիք	իյնայիք	խածնէիք	խաղայիք	մնայիք	նստէիք	ուտէիք	տանէիք
subjunctive past imperfect 3pl	երգէին	քաղէին	ապրէին	խօսէին	ածիլուէին	զզուէին	աղային	կարդային	արտահեղէին, արտահեղուին	թողէին, թողուին	աճեցնէին	մօտեցնէին	անցընէին	դարձնէին	ուսուցանէին	ծանուցանէին	անցնէին	մեռնէին			ամչնային	նիհարնային	երդնէին, երդնուին	զբօսնէին	իջնային	իջնէին	գտնային	գտնէին	ելլային	ելլէին	դպչէին	կարենային	կրնային		ունէին	գիտէին	կային		ըլլային	գային	լային	տային	արտաբերէին	բերէին	անդրադառնային	դառնային	առնէին	բանային	դնէին	դպէին	երթային	զարնէին	զիջէին	ընդունէին	ընէին	ըսէին	թքնէին	իյնային	խածնէին	խաղային	մնային	նստէին	ուտէին	տանէին
subjunctive past imperfect 3sg	երգէիր	քաղէիր	ապրէիր	խօսէիր	ածիլուէիր	զզուէիր	աղայիր	կարդայիր	արտահեղէիր, արտահեղուիր	թողէիր, թողուիր	աճեցնէիր	մօտեցնէիր	անցընէիր	դարձնէիր	ուսուցանէիր	ծանուցանէիր	անցնէիր	մեռնէիր			ամչնայիր	նիհարնայիր	երդնէիր, երդնուիր	զբօսնէիր	իջնայիր	իջնէիր	գտնայիր	գտնէիր	ելլայիր	ելլէիր	դպչէիր	կարենայիր	կրնայիր		ունէիր	գիտէիր	կայիր		ըլլայիր	գայիր	լայիր	տայիր	արտաբերէիր	բերէիր	անդրադառնայիր	դառնայիր	առնէիր	բանայիր	դնէիր	դպէիր	երթայիր	զարնէիր	զիջէիր	ընդունէիր	ընէիր	ըսէիր	թքնէիր	իյնայիր	խածնէիր	խաղայիր	մնայիր	նստէիր	ուտէիր	տանէիր
subjunctive past imperfect 3sg	երգէր	քաղէր	ապրէր	խօսէր	ածիլուէր	զզուէր	աղար	կարդար	արտահեղէր, արտահեղուր	թողէր, թողուր	աճեցնէր	մօտեցնէր	անցընէր	դարձնէր	ուսուցանէր	ծանուցանէր	անցնէր	մեռնէր			ամչնար	նիհարնար	երդնէր, երդնուր	զբօսնէր	իջնար	իջնէր	գտնար	գտնէր	ելլար	ելլէր	դպչէր	կարենար	կրնար		ունէր	գիտէր	կար		ըլլար	գար	լար	տար	արտաբերէր	բերէր	անդրադառնար	դառնար	առնէր	բանար	դնէր	դպէր	երթար	զարնէր	զիջէր	ընդունէր	ընէր	ըսէր	թքնէր	իյնար	խածնէր	խաղար	մնար	նստէր	ուտէր	տանէր
subjunctive present 1pl	երգենք	քաղենք	ապրինք	խօսինք	ածիլուինք	զզուինք	աղանք	կարդանք	արտահեղենք, արտահեղունք	թողենք, թողունք	աճեցնենք	մօտեցնենք	անցընենք	դարձնենք	ուսուցանենք	ծանուցանենք	անցնինք	մեռնինք			ամչնանք	նիհարնանք	երդնունք	զբօսնունք	իջնանք	իջնենք	գտնանք	գտնենք	ելլանք	ելլենք	դպչինք	կարենանք	կրնանք		ունինք	գիտենք	կանք		ըլլանք	գանք	լանք	տանք	արտաբերենք	բերենք	անդրադառնանք	դառնանք	առնենք	բանանք	դնենք	դպինք	երթանք	զարնենք	զիջինք	ընդունինք	ընենք	ըսենք	թքնենք	իյնանք	խածնենք	խաղանք	մնանք	նստինք	ուտենք	տանինք
subjunctive present 1sg	երգեմ	քաղեմ	ապրիմ	խօսիմ	ածիլուիմ	զզուիմ	աղամ	կարդամ	արտահեղեմ, արտահեղում	թողեմ, թողում	աճեցնեմ	մօտեցնեմ	անցընեմ	դարձնեմ	ուսուցանեմ	ծանուցանեմ	անցնիմ	մեռնիմ			ամչնամ	նիհարնամ	երդնում	զբօսնում	իջնամ	իջնեմ	գտնամ	գտնեմ	ելլամ	ելլեմ	դպչիմ	կարենամ	կրնամ		ունիմ	գիտեմ	կամ		ըլլամ	գամ	լամ	տամ	արտաբերեմ	բերեմ	անդրադառնամ	դառնամ	առնեմ	բանամ	դնեմ	դպիմ	երթամ	զարնեմ	զիջիմ	ընդունիմ	ընեմ	ըսեմ	թքնեմ	իյնամ	խածնեմ	խաղամ	մնամ	նստիմ	ուտեմ	տանիմ
subjunctive present 2pl	երգէք	քաղէք	ապրիք	խօսիք	ածիլուիք	զզուիք	աղաք	կարդաք	արտահեղէք, արտահեղուք	թողէք, թողուք	աճեցնէք	մօտեցնէք	անցընէք	դարձնէք	ուսուցանէք	ծանուցանէք	անցնիք	մեռնիք			ամչնաք	նիհարնաք	երդնուք	զբօսնուք	իջնաք	իջնէք	գտնաք	գտնէք	ելլաք	ելլէք	դպչիք	կարենաք	կրնաք		ունիք	գիտէք	կաք		ըլլաք	գաք	լաք	տաք	արտաբերէք	բերէք	անդրադառնաք	դառնաք	առնէք	բանաք	դնէք	դպիք	երթաք	զարնէք	զիջիք	ընդունիք	ընէք	ըսէք	թքնէք	իյնաք	խածնէք	խաղաք	մնաք	նստիք	ուտէք	տանիք
subjunctive present 2sg	երգես	քաղես	ապրիս	խօսիս	ածիլուիս	զզուիս	աղաս	կարդաս	արտահեղես, արտահեղուս	թողես, թողուս	աճեցնես	մօտեցնես	անցընես	դարձնես	ուսուցանես	ծանուցանես	անցնիս	մեռնիս			ամչնաս	նիհարնաս	երդնուս	զբօսնուս	իջնաս	իջնես	գտնաս	գտնես	ելլաս	ելլես	դպչիս	կարենաս	կրնաս		ունիս	գիտես	կաս		ըլլաս	գաս	լաս	տաս	արտաբերես	բերես	անդրադառնաս	դառնաս	առնես	բանաս	դնես	դպիս	երթաս	զարնես	զիջիս	ընդունիս	ընես	ըսես	թքնես	իյնաս	խածնես	խաղաս	մնաս	նստիս	ուտես	տանիս
subjunctive present 3pl	երգեն	քաղեն	ապրին	խօսին	ածիլուին	զզուին	աղան	կարդան	արտահեղեն, արտահեղուն	թողեն, թողուն	աճեցնեն	մօտեցնեն	անցընեն	դարձնեն	ուսուցանեն	ծանուցանեն	անցնին	մեռնին			ամչնան	նիհարնան	երդնուն	զբօսնուն	իջնան	իջնեն	գտնան	գտնեն	ելլան	ելլեն	դպչին	կարենան	կրնան		ունին	գիտեն	կան		ըլլան	գան	լան	տան	արտաբերեն	բերեն	անդրադառնան	դառնան	առնեն	բանան	դնեն	դպին	երթան	զարնեն	զիջին	ընդունին	ընեն	ըսեն	թքնեն	իյնան	խածնեն	խաղան	մնան	նստին	ուտեն	տանին
subjunctive present 3sg	երգէ	քաղէ	ապրի	խօսի	ածիլուի	զզուի	աղայ	կարդայ	արտահեղէ, արտահեղու	թողէ, թողու	աճեցնէ	մօտեցնէ	անցընէ	դարձնէ	ուսուցանէ	ծանուցանէ	անցնի	մեռնի			ամչնայ	նիհարնայ	երդնու	զբօսնու	իջնայ	իջնէ	գտնայ	գտնէ	ելլայ	ելլէ	դպչի	կարենայ	կրնայ		ունի	գիտէ	կայ		ըլլայ	գայ	լայ	տայ	արտաբերէ	բերէ	անդրադառնայ	դառնայ	առնէ	բանայ	դնէ	դպի	երթայ	զարնէ	զիջի	ընդունի	ընէ	ըսէ	թքնէ	իյնայ	խածնէ	խաղայ	մնայ	նստի	ուտէ	տանի
causative infinitival	երգեցնել	քաղեցնել	ապրեցնել	խօսեցնել			աղացնել	կարդացնել					անցուիլ	դարձուիլ							ամչցնել	նիհարցնել																																										
passive infinitival	երգուիլ	քաղուիլ	ապրուիլ	խօսուիլ			աղացուիլ	կարդացուիլ			աճեցուիլ	մօտեցուիլ									ամչցուիլ	նիհարցուիլ																																										
